【裁判字號】    95,交聲,378
【裁判日期】    950620
【裁判案由】    聲明異議
【裁判全文】
臺灣高雄地方法院刑事裁定             95年度交聲字第378號
原處分機關  交通部公路總局高雄區監理所
異  議  人  甲○○
上列受處分人因聲明異議案件，對於交通部公路總局高雄區監理
所95年5 月25日所為之處分（原處分：高監自字第80-BD0000000
號），聲明異議，本院裁定如下：
    主  文
異議駁回。
    理  由
一、聲明異議意旨係以：伊所有之車牌號碼E2-9015 號自用小客
    車，先後於94年9 月14日20時許在高雄市○○路與凱旋路口
    、同年11月19日下午5 時38分許在高雄市○○路與曾子路口
    ，分別因不遵守道路交通標線之指示（含紅燈超越停止線）
    、駕車行經有燈光號誌管制之交岔路口闖紅燈（含紅燈左、
    右轉），致遭警逕行舉發，惟伊從未收受任何舉發通知單，
    亦未收受郵局寄存通知，致無法於期限內繳納罰鍰，惟原處
    分機關竟認伊係規避罰責，逕行對伊分別裁罰新臺幣（下同
    ）1,800 元、5,400 元並記違規點數3 點，實有未洽，爰依
    法聲明異議云云。
二、按「汽車駕駛人不遵守道路交通標誌、標線、號誌之指示者
    ，處新臺幣900 元以上1,800 元以下罰緩」、「汽車駕駛人
    ，行經有燈光號誌管制之交岔路口闖紅燈者，處1,800 元以
    上5,400 元以下罰鍰，並予記違規點數3 點」，道路交通管
    理處罰條例60條第2 項第3 款、第53條、第63條第1 項第3
    款分別定有明文。又「逕行舉發者，應按已查明之資料填註
    車牌號碼、車輛種類、車主姓名或地址，並於通知單上方空
    白處加註逕行舉發之文字後，由舉發機關送達被通知人」、
    「違反道路交通管理事件行為人，未依規定自動繳納罰鍰，
    或未依規定到案聽候裁決，處罰機關應於舉發違反道路交通
    管理事件通知單送達2 個月內依基準表逕行裁決之」，違反
    道路交通管理事件統一裁罰基準及處理細則第11條第1 項第
    3 款、第44條第1 項亦有明文。另處理違反道路交通管理事
    件，有關文書之送達程序，依行政程序法之規定；「送達，
    不能依前2 條規定為之者，得將文書寄存送達地之地方自治
    或警察機關，並作送達通知書2 份，1 份黏貼於應受送達人
    住居所、事務所、營業所或其就業處所門首，另1 份交由鄰
    居轉交或置於該送達處所信箱或其他適當位置，以為送達。
    前項情形，由郵政機關為送達者，得將文書寄存於送達地之
    郵政機關」，違反道路交通管理事件統一裁罰基準及處理細
    則第11條第1 項第3 款、行政程序法第74條第1 項、第2 項
    著有明文。
三、經查：
  (一)、異議人所有車牌號碼E2-9015 號號自用小客車，於94年9
      月14日晚間8 時許，行經高雄市○○路與凱旋路口，於紅
      燈期間超越停止線，及於同年11月19日下午5 時38分許，
      行經高雄市○○路與曾子路口，因駕車行經有燈光號誌管
      制之交岔路口闖紅燈，分別經警拍照逕行舉發之違規事實
      ，有舉發照片3幀、高雄市政府警察局94年10月4日高市警
      交相字第BB0000000 號、94年12月2 日高示警交相字第BD
      0000000 號舉發違反道路交通管理事件通知單各1 張附卷
      可稽，是異議人上開違規事實，均堪認定。
  (二)、又異議人自82年5 月26日起迄今，均將戶籍設於高雄縣岡
      山鎮○○路70號之事實，有法務部戶役政資料可參。另警
      方逕行舉發上開違規事實後，乃製作通知單，委託郵政機
      關按上址送達，俟因無法依行政程序法第72條、第73之規
      定送達，郵務人員乃分別於94年10月12日、同年12月9 日
      分別上開文書寄存於高雄縣岡山郵局郵局，並按行政程序
      法第74條第1 項規定製作通知書投遞於信箱或其他適當位
      置等情，有舉發通知單信封、高雄市政府警察局交通警察
      大隊95年5月10日高市警交三字第0950008231 號函及所附
      送達回證可稽。準此，本件逕行舉發後，舉發機關確依違
      反道路交通管理事件統一裁罰基準及處理細則、行政程序
      法相關規定，將通知單送達異議人戶籍所在地，該送達程
      序自屬合法無疑。而郵政機關依行政程序法第74條第1 項
      規定為寄存送達者，無論應受送達人實際上於何時受領文
      書，均以寄存之日視為收受送達之日期，發生送達效力，
      是本件上開舉發通知單應分別於94年10月12日、同年12月
      9 日完成寄存送達時，發生送達之效力甚明。從而，異議
      人辯稱其未實際收受通知單，本件並未合法送達云云，尚
      屬無據。
四、綜上所述，本件異議人於受合法送達通知單後，未依規定自
    動繳納罰鍰，或未依規定到案聽候裁決，原處分機關乃依違
    反道路交通管理事件統一裁罰基準及處理細則第44條第1項
    規定，參酌基準表逕行裁決異議人罰鍰1,800 元、5,400 元
    及記違規點數3點，並無違誤，是本件異議為無理由，自應
    予以駁回。
五、據上論斷，應依道路交通案件處理辦法第19條，裁定如主文
    。
中    華    民    國    95    年    6     月    20    日
                      交通法庭法  官  謝  雨  真
以上正本證明與原本無異。
如不服本裁定應於送達後5日內向本院提出抗告狀。
中    華    民    國    95    年    6     月    20    日
                              書記官  林  佳  慧


司法院資訊處製作；財團法人民間司法改革基金會備份。
